臺灣南投地方法院刑事判決
  111年度易字第267號
公  訴  人  臺灣南投地方檢察署檢察官
被      告  何凱琳


上列被告因竊盜案件，經檢察官提起公訴（111年度偵字第4621
號），因被告於準備程序中對起訴事實為有罪之陳述，經告以簡
式審判程序之旨，並聽取當事人意見後，本院裁定進行簡式審判
程序，判決如下：
    主      文
甲○○犯如附表所示之各罪，各處如附表「罪名、宣告刑及沒收」
欄所示之刑及沒收。應執行有期徒刑壹年。
    事實及理由
一、犯罪事實：甲○○意圖為自己不法之所有，基於加重竊盜之犯
    意，駕駛車牌號碼000-0000號之自用小客車，於附表所示之
    時間，至附表所示之地點後，持足以作為兇器使用之軍刀鋸
    1臺，分別竊取如附表所示之人所管理使用如附表所示車輛
    之觸媒轉換器。
二、證據名稱：
　㈠被告甲○○於警詢、偵訊及本院審理時之自白。
　㈡證人郭芊卉、證人即告訴人戊○○、丙○○、乙○○、丁○○於警詢
    時之證述。
　㈢自願受搜索書、南投縣政府警察局南投分局搜索扣押筆錄暨
    扣押物品目錄表、現場暨扣押物品照片、車輛詳細資料報表
    、南投縣政府警察局南投分局偵查隊偵查報告書、現場暨監
    視錄影翻拍照片、車行軌跡資料、贓物認領保管單、臺灣南
    投地方檢察署111年10月14日己○云信111偵4621字第1119021
    776號函暨所附資料、本院電話紀錄表、扣押物品清單。
三、核被告所為，均係犯刑法第321條第1項第3款之攜帶兇器竊
    盜罪。又被告如附表所示4次竊盜犯行，時間、地點不同，
    顯然係基於不同犯意而為，應予分論併罰。
四、本院審酌被告前有因違反森林法等案件經法院論罪科刑並執
    行完畢之前案紀錄、被告犯後坦承犯行、竊得之觸媒轉換器
    1顆經警查獲後已發還予告訴人丙○○、犯罪動機、手段及被
    告於本院審理時自陳國中畢業、從事廣告商、要扶養未成年
    的兒子和孫子等一切情狀，分別量處如主文所示之刑。另本
    院考量被告本案各次所犯均為加重竊盜犯行、犯罪時間相近
    、竊盜手法相同、刑罰衡平之要求及矯正受刑人之目的等情
    ，併定如主文所示之應執行之刑。
五、沒收
　㈠扣案之軍刀鋸1臺（即南投縣政府警察局南投分局扣押物品目
    錄表編號5；見警卷第31頁）、軍刀鋸片1批，為被告所有並
    供本案犯罪所用，業據被告於本院審理時供述在卷（見本院
    卷第68頁），是均依刑法第38條第2項規定宣告沒收。至另
    扣案之軍刀鋸1臺（即南投縣政府警察局南投分局扣押物品
    目錄表編號4；見警卷第31頁），被告自陳與本案無關等語
    （見本院卷第68、108頁），且卷內亦無證據足證該扣案之
    軍刀鋸1臺係被告為本案犯行所用，是本院就此部分不予宣
    告沒收。
　㈡扣案之觸媒轉換器2顆，其中1顆已發還予告訴人丙○○，故依
    刑法第38條之1第5項不予宣告沒收，另1顆則因被告為本案
    附表編號4所示犯行距離扣案時間較近，堪認該顆應為被告
    為附表編號4所示犯行竊得之物，是依刑法第38條之1第1項
    前段規定於附表編號4部分宣告沒收，而被告為附表編號1、
    3所示犯行竊得之觸媒轉換器各1顆，均未扣案，是依刑法第
    38條之1第1項前段、第3項規定於附表編號1、3部分宣告沒
    收，並諭知於全部或一部不能沒收或不宜執行沒收時，追徵
    其價額。至被告雖自陳前開未扣案之觸媒轉換器2顆已各以
    新臺幣2500元為代價而變賣云云(見警卷第8頁)，然此金額
    與觸媒轉換器之市價落差太大（見警卷第46、59、70、83頁
    ），且卷內無變賣資料可佐，尚難採信。
六、依刑事訴訟法第273條之1、第299條第1項前段、第310條之2
    、第450條第1項、第454條，判決如主文。
七、如不服本件判決，得自收受送達之日起20日內，向本院提起
    上訴狀（須附繕本）。
本案由檢察官石光哲提起公訴及到庭執行職務。
中　　華　　民　　國　　111 　年　　11　　月　　30　　日
                  刑事第二庭  法　官　蔡霈蓁
以上正本與原本無異。
如不服本判決應於收受送達後20日內向本院提出上訴書狀，並應
敘述具體理由；其未敘述上訴理由者，應於上訴期間屆滿後20日
內向本院補提理由書（均須按他造當事人之人數附繕本）「切勿
逕送上級法院」。
告訴人或被害人如對於本判決不服者，應具備理由請求檢察官上
訴，其上訴期間之計算係以檢察官收受判決正本之日期為準。
                              書記官  郭勝華
中　　華　　民　　國　　111 　年　　12　　月　　1 　　日
附錄本案論罪科刑法條:
中華民國刑法第321條
犯前條第1項、第2項之罪而有下列情形之一者，處6月以上5年以
下有期徒刑，得併科50萬元以下罰金：
一、侵入住宅或有人居住之建築物、船艦或隱匿其內而犯之。
二、毀越門窗、牆垣或其他安全設備而犯之。
三、攜帶兇器而犯之。
四、結夥三人以上而犯之。
五、乘火災、水災或其他災害之際而犯之。
六、在車站、港埠、航空站或其他供水、陸、空公眾運輸之舟、
    車、航空機內而犯之。
前項之未遂犯罰之。

附表：
編號 時間 地點 告訴人 車牌號碼 罪名、宣告刑及沒收 1 111年7月5日13時52分許 南投縣○○市○○○路000號旁 戊○○ 8091-C3 甲○○犯攜帶兇器竊盜罪，處有期徒刑柒月。 軍刀鋸壹臺、軍刀鋸片壹批，均沒收之。犯罪所得觸媒轉換器壹顆，沒收之，於全部或一部不能沒收或不宜執行沒收時，追徵其價額。 2 111年7月7日4時4分許 南投縣○○市○○路000號旁 丙○○ BFD-3503 甲○○犯攜帶兇器竊盜罪，處有期徒刑柒月。 軍刀鋸壹臺、軍刀鋸片壹批，均沒收之。 3 111年7月7日14時26分許 南投縣○○市○○路000號旁 乙○○ AFR-8365 甲○○犯攜帶兇器竊盜罪，處有期徒刑柒月。 軍刀鋸壹臺、軍刀鋸片壹批，均沒收之。犯罪所得觸媒轉換器壹顆，沒收之，於全部或一部不能沒收或不宜執行沒收時，追徵其價額。 4 111年7月7日17時20分許 南投縣南投市仁和路與成功三路交岔路口旁 丁○○ 8269-ZN 甲○○犯攜帶兇器竊盜罪，處有期徒刑柒月。 軍刀鋸壹臺、軍刀鋸片壹批，均沒收之。犯罪所得觸媒轉換器壹顆，沒收之。